【裁判字號】    97,簡上,968
【裁判日期】    971224
【裁判案由】    妨害自由等
【裁判全文】
臺灣板橋地方法院刑事判決             97年度簡上字第968號
上  訴  人  臺灣板橋地方法院檢察署檢察官
被      告  甲○○
上列上訴人因被告妨害自由案件，不服本院97年度簡字第1602號
中華民國97年7 月7 日第一審判決（聲請案號：96年度偵字第20
457 號），提起上訴，本院管轄之第二審合議庭判決如下：
    主  文
上訴駁回。
    事實及理由
一、本件經本院合議庭審理結果，認原審簡易判決以被告甲○○
    所為，係犯刑法第305 條之恐嚇危害安全罪，及同法第309
    條第1 項之公然侮辱罪，且係以一行為同時觸犯前開2 罪名
    ，為想像競合犯，依同法第55條前段規定，從一情節較重之
    恐嚇危害安全罪處斷，予以判處拘役40日，暨諭知易科罰金
    之折算標準，認事用法及量刑均無不當，應予維持，爰引用
    如附件原審判決書記載之事實、證據及理由。
二、檢察官上訴意旨略以：被告因告訴人乙○○為其父骨灰罈等
    法事委託告訴人處理，雙方就費用酬勞問題發生爭議而結怨
    ，被告拒不給付告訴人前揭酬勞外，更不擇手段殘害告訴人
    ，犯後亦未與告訴人和解，足見犯後態度惡劣，原審僅判處
    前述之刑，乃屬過輕，故求為撤銷原判決等語。經查，原審
    判決業就檢察官所指兩造紛爭經過、被告犯罪動機、手段、
    目的、犯後態度及所生告訴人危害等，全般斟酌，並盱衡被
    告素行，而為上開刑度之量處，認定事實並無違誤，刑之酌
    處，亦符比例原則，是上訴人所執前詞，提起上訴，要無理
    由，故應予駁回。
據上論斷，應依刑事訴訟法第455 條之1 第1 項、第3 項、第36
8 條、第373 條，判決如主文。
本案經檢察官黃佳權到庭執行職務。
中    華    民    國    97    年    12    月    24    日
                刑事第一庭  審判長法  官  王復生
                                  法  官  陳世旻
                                  法  官  朱敏賢
以上正本證明與原本無異。
本件不得上訴。
                                  書記官  李郁禎
中    華    民    國    97    年    12    月    25    日
附件：
臺灣板橋地方法院刑事簡易判決          97年度簡字第1602號
聲  請  人  臺灣板橋地方法院檢察署檢察官
被      告  甲○○  男  33歲（民國○○年○月○日生）
                    身分證統一編號：Ｚ000000000號
                    住臺北縣蘆洲市○○街332號5樓
上列被告因妨害自由等案件，經檢察官聲請以簡易判決處刑（96
年度偵字第20457 號），本院判決如下：
    主  文
甲○○以加害生命、身體之事，恐嚇他人，致生危害於安全，處
拘役肆拾日，如易科罰金，以新臺幣壹仟元折算壹日。
    事實及理由
一、甲○○與乙○○係鄰居，乙○○在臺北縣蘆洲市○○街43號
    開設「富貴堂地理命理造曆館」，甲○○因曾就其先父骨灰
    罈入塔等法事委請乙○○處理，雙方就費用酬勞問題發生爭
    議而結怨。民國96年5 月30日（聲請簡易判決處刑書誤載為
    96年6 月30日）晚上9 時15分許，甲○○在蘆洲市○○街33
    2 號住處樓下，見乙○○在蘆洲市○○街43之1 號薰衣草茶
    坊前購買飲料（按蘆洲市○○街332 號樓下與永樂街43之1
    號之間，僅隔著一間美容護膚店），甲○○竟基於公然侮辱
    及恐嚇之犯意，辱罵乙○○「騙仙仔，騙錢」、「幹你娘雞
    巴」，致乙○○名譽受損，並接續恫嚇乙○○稱「我要打死
    你、把你踩在腳下揉成醬」等語，而以加害乙○○生命、身
    體之事恐嚇乙○○，使乙○○心生畏懼，致生危害於其安全
    ，乙○○並旋即報警。案經乙○○於96年6 月22日訴請臺灣
    板橋地方法院檢察署檢察官偵查後聲請以簡易判決處刑。
二、被告甲○○於警詢、偵查中均矢口否認有何犯行，辯稱：伊
    當時不是在罵乙○○，是和弟弟許飛煙在吵架，伊是站在騎
    樓外面，許飛煙站在鐵門裡面。伊沒有罵乙○○他告的那兩
    句話，伊當時只看到乙○○在茶坊前，伊是在罵弟弟許飛煙
    ，罵許飛煙畜牲，許飛煙當時剛上樓梯云云。經查：
  (一)上揭犯罪事實業據告訴人乙○○於警詢、偵查時指述綦詳，
    且經證人即當時在場之告訴人配偶白文玲、與當場在場之薰
    衣草茶坊員工陳玉珊均於偵查中證述：被告確有對告訴人罵
    「騙仙仔，騙錢」、「幹你娘雞巴」及「我要打死你、把你
    踩在腳下揉成醬」等語明確（見臺灣板橋地方法院檢察署96
    年度偵字第20457 號卷第22、32頁），並有現場照片五幀（
    見同前偵查卷第16、17頁）在卷可參。又臺北縣政府警察局
    蘆洲分局三民派出所巡佐彭非萍確曾於96年5 月30日晚上據
    告訴人乙○○之報案而到現場，亦據證人彭非萍於偵查中證
    述在卷（見同前偵查卷第33頁），並有臺北縣政府警察局蘆
    洲分局97年6 月16日北警蘆刑字第0970019966號函及函附之
    員警工作紀錄簿影本在卷可稽。
  (二)至於被告之弟許飛煙於警詢、偵查中雖稱：被告沒有罵乙○
    ○，當時是伊與被告酒後吵架，被告罵伊畜牲，伊沒有看到
    乙○○在薰衣草茶坊前云云（見臺灣板橋地方法院檢察署96
    年度他字第4507號卷第22、23頁、96年度偵字第20457 號卷
    第6 、7 頁），但查，許飛煙與被告均因先父骨灰入塔等法
    事費用酬勞問題，而與告訴人乙○○間生爭議，甚至互相興
    訟，此有臺灣板橋地方法院檢察署97年度偵字第3634號不起
    訴處分書一件在卷可按，反觀證人即薰衣草茶坊員工陳玉珊
    因與被告、告訴人間均無何怨隙，亦無親戚關係，證人陳玉
    珊所述自較證人許飛煙之證言客觀可信。綜上事證，本件告
    訴人乙○○之指述各節應屬實情，而證人許飛煙於警詢、偵
    查中所述則應屬迴護被告之詞，不足採信。從而，被告上揭
    所辯要不可取，事證明確，被告犯行洵堪認定。
三、核被告甲○○所為，係犯刑法第305 條之恐嚇危害安全罪，
    及刑法第309 條第1 項之公然侮辱罪。被告以一行為同時觸
    犯上開二罪名，為想像競合犯，應依刑法第55條規定從一重
    之恐嚇危害安全罪處斷。又聲請簡易判決處刑意旨雖認被告
    辱罵告訴人乙○○「騙仙仔，騙錢」、「幹你娘雞巴」係犯
    刑法第310 條第1 項之誹謗罪及第309 條第1 項之公然侮辱
    罪，應論以誹謗罪，公然侮辱部分則不另論罪；惟按意圖散
    布於眾，而指摘或傳述足以毀損他人名譽之事者，為誹謗罪
    ，為刑法第310 條第1 項所明定，如係意圖散布於眾而指摘
    或傳述足以毀損他人名譽之具體事實，固應成立刑法第310
    條第1 項之誹謗罪，但本件被告僅漫罵告訴人「騙仙仔，騙
    錢」等語，並未指有具體事實，應屬公然侮辱，而應依刑法
    第309 條第1 項論科，故聲請簡易判決處刑意旨認被告所為
    係犯刑法第310 條第1 項之誹謗罪，尚有未洽，併此敘明。
    爰審酌被告之素行狀況、犯罪動機、手段、目的、所生危害
    及犯罪後態度等一切情狀，量處如主文所示之刑，並諭知易
    科罰金之折算標準。
四、依刑事訴訟法第449 條第1 項前段、第3 項，刑法第305 條
    、第309 條第1 項、第55條、第41條第1 項前段，刑法施行
    法第1 條之1 第1 項、第2 項前段，逕以簡易判決處刑如主
    文。
五、如不服本判決，得自收受送達之日起10日內向本院提出上訴
    狀，上訴於本院第二審合議庭（須附繕本）。
中    華    民    國    97    年    7     月    7     日
                    刑事第十二庭  法  官  戴嘉清
以上正本證明與原本無異。
如不服本判決，得自收受送達之日起10日內向本院提出上訴狀，
上訴於本院第二審合議庭（須附繕本）。
                                  書記官  廖貞音
中    華    民    國    97    年    7     月    7     日
附錄本案論罪科刑法條全文：
刑法第305 條
以加害生命、身體、自由、名譽、財產之事，恐嚇他人致生危害
於安全者，處二年以下有期徒刑、拘役或三百元以下罰金。
刑法第309 條
公然侮辱人者，處拘役或三百元以下罰金。
以強暴犯前項之罪者，處一年以下有期徒刑、拘役或五百元以上


司法院資訊處製作；財團法人民間司法改革基金會備份。
